【裁判字號】    90,訴,1773
【裁判日期】    901025
【裁判案由】    恐嚇取財
【裁判全文】
臺灣臺中地方法院刑事判決                          九十年度訴字第一七七三號
    公  訴  人  台灣台中地方法院檢察署檢察官
    被      告  戊○○
    被      告  甲○○
右列被告因恐嚇取財案件，經檢察官提起公訴（九十年度偵字第九二八六號），本院
判決如左：
    主  文
戊○○共同意圖為自己不法之所有，以恐嚇使人將本人之物交付，累犯，處有期徒刑
玖月。
甲○○無罪。
    事  實
一、戊○○曾因違反麻醉藥品管理條例案件，經台灣高等法院花蓮分院判處有期徒刑
    五年二月確定，於民國八十八年八月十七日因假釋期滿執行完畢。仍不知悔改，
    復夥同乙○○（另結）基於意圖為自己不法所有之犯意聯絡，自九十年五月十一
    日起至同年月二十五日止，接續利用公共電話及台北縣鶯歌鎮○○街一六二巷二
    弄三號八樓戊○○居處裝設之00－00000000號電話，多次去電00－
    00000000號電話，向址設台中市○○路二００之二號之祥榮租賃汽車有
    限公司（下稱祥榮公司）恐嚇稱貴公司生意不錯，兄弟跑路，如不匯入新台幣（
    下同）一萬元至指定帳戶，即將公司放置外面之車子燒掉等語，分別由該公司負
    責人丁○○及店長丙○○接聽，並先後指定乙○○之大眾銀行三重分行帳戶（帳
    號00000000000之六號）及戊○○之中華銀行帳戶（帳號00000
    000000000號）、甲○○（戊○○之妻）之郵局帳戶（局號０一二一，
    帳號0000000號）、潘秋月（戊○○之姊）之郵局帳戶（局號00000
    00，帳號0000000號）為匯款帳戶，使丁○○、丙○○心生畏懼，由丙○○於同年月二十五日十五時二十分許，匯款二千元至上述大眾銀行三重分行乙○○帳戶。嗣於同日十七時三十分許，為警在台北縣鶯歌鎮○○街一六二巷二弄
    三號八樓查獲，扣得乙○○之大眾銀行提款卡、戊○○之中華銀行金融卡、潘秋
    月之郵政儲金金融卡及甲○○之郵政儲金簿。
二、案經台中市警察局第五分局報請台灣台中地方法院檢察署檢察官偵查起訴。
    理  由
壹、被告戊○○部分：
一、訊據被告戊○○否認恐嚇取財犯行，辯稱伊未與乙○○共同恐嚇祥榮公司，戊○○、甲○○之帳號係伊借給乙○○，乙○○說要請家人匯款借給伊，因伊開藝品
    店資金不足，伊不知乙○○要恐嚇祥榮公司云云。惟查右揭犯罪事實，業據被害
    人祥榮公司負責人丁○○及店長丙○○分別於警訊、偵查及本院審理中指述綦詳
    ，並有乙○○之大眾銀行提款卡、戊○○之中華銀行金融卡、潘秋月之郵政儲金
    金融卡、甲○○之郵政儲金簿及恐嚇電話錄音帶扣案可稽，復有丙○○匯款二千
    元至上述乙○○之大眾銀行三重分行帳戶之匯款回條及乙○○之電話簿影本（載
    有祥榮公司電話）附卷足憑。共犯乙○○亦坦承以電話恐嚇祥榮公司匯款等情，
    其雖另稱被告戊○○不知情，潘秋月、甲○○之帳戶係其向戊○○所借云云，惟
    查乙○○供陳戊○○不知其借用潘秋月、甲○○帳戶何用等語，與被告戊○○所
    辯乙○○說要請家人匯款借給伊云云顯有不符，且依常情，乙○○如要請家人匯
    款借給被告戊○○，被告戊○○已自有中華銀行之帳戶，何須再提供潘秋月及甲○○二人之帳戶？況證人丁○○在本院審理時係指稱乙○○自九十年五月十一日
    陸續打電話來公司，自稱「劉自強」，說如不將一萬元匯入指定帳戶，即要燒掉
    公司放在外面車子，一開始係指定匯入乙○○之大眾銀行帳戶，五月十五日左右
    又打過來，我向乙○○表示錢匯不進去，乙○○說我在騙他，是我沒匯款，並將
    電話拿給另一男子接聽，該男子也說，我在耍他們，他們提供之帳戶不是人頭戶
    ，二十日左右又打電話提供甲○○、戊○○、潘秋月之帳號，二十五日上、下午
    均有打，當日電話皆為乙○○所打，但之前該男子共與我們聯絡二、三次等語；
    復於偵查中與證人丙○○一致證陳有二人聲音，乙○○先打，後換另一人，在警
    局時聽戊○○聲音，另一人應該就是戊○○等語，參以被告戊○○供承乙○○係
    於五月十一日至石牌找伊，伊當時寄住伊姊處等語，而祥榮公司亦自該日起接獲
    恐嚇電話等情，益徵被告戊○○確與乙○○共同恐嚇祥榮公司匯款，所辯無非飾
    卸之詞，不足採信，其犯行已堪認定。
二、核被告戊○○所為，係犯刑法第三百四十六條第一項之恐嚇取財罪，其與乙○○
    間，有犯意聯絡及行為分擔，為共同正犯。又被告曾因違反麻醉藥品管理條例案
    件，經台灣高等法院花蓮分院判處有期徒刑五年二月確定，於八十八年八月十七
    日因假釋期滿執行完畢，有台灣高等法院被告全國前案紀錄表可參，五年以內再
    犯有期徒刑以上之本罪，為累犯，應依法加重其刑。爰審酌被告之品行、犯罪動
    機、手段、所生危害及犯罪後態度等一切情狀，處以如主文所示之刑。
貳、被告甲○○部分：
一、公訴意旨略以：被告甲○○與被告戊○○係夫妻關係，被告戊○○與被告乙○○
    係朋友關係，被告甲○○與乙○○、戊○○基於意圖為自己不法所有之犯意聯絡
    ，接續於九十年五月十一日，在不詳處所，利用公共電話，及於同月二十五日上
    午，在台北縣鶯歌鎮○○街一六二巷二弄三號八樓戊○○、甲○○租住處，利用
    該址裝設之00－00000000號電話，多次去電00－00000000
    號電話，連絡址台中市○○區○○路二００之二號之祥榮公司，由乙○○、戊○○出面向祥榮公司負責人丁○○、店長丙○○恐嚇稱貴公司生意不錯，兄弟跑路
    ，只要將一萬元匯至指定帳戶，否則要燒車等語，並指定乙○○之大眾銀行三重
    分行帳戶（帳號00000000000之六號）、甲○○之郵局帳戶（局號０
    一二一，帳號0000000號）、潘秋月（戊○○之姊）之郵局帳戶（局號0
    000000，帳號0000000號）為匯款帳戶，使丁○○、丙○○心生畏
    懼，於同月二十五日十五時二十分許，由丙○○匯入二千元至上述大眾銀行三重
    分行乙○○帳戶，因認被告甲○○亦涉有刑法第三百四十六條第一項之恐嚇取財
    罪嫌等語。
二、按犯罪事實應依證據認定之，無證據不得推定其犯罪事實，刑事訴訟法第一百五
    十四條定有明文。而所謂認定犯罪事實之證據，係指足以認定被告確有犯罪行為
    之積極證據而言。本件訊據被告甲○○堅詞否認恐嚇取財犯行，辯稱伊不知乙○○恐嚇祥榮公司，伊在郵局帳戶係戊○○借給乙○○，九十年五月二十五日上午
    ，乙○○至台北縣鶯歌鎮○○街一六二巷二弄三號八樓找戊○○聊天，借電話至
    客廳打，伊未聽到乙○○講話內容等語。經查利用電話恐嚇祥榮公司匯款者，係
    乙○○及另一男子，業經證人即祥榮公司負責人丁○○在本院審理時證述綦詳，
    證人丁○○及該公司店長丙○○於偵查中並指陳另一人應該是戊○○等語，足徵
    被告甲○○確未直接以電話向祥榮公司恐嚇匯款。又共犯乙○○在本院審理時復
    供稱被告甲○○不知情，潘秋月及甲○○之帳戶係伊向戊○○所借等語，被告戊○○則稱潘秋月及甲○○之帳戶均係其借給乙○○，九十年五月二十五日乙○○
    至伊住處找伊，向伊借用電話等語，顯見被告甲○○並未將該00－00000
    000號電話借予乙○○，亦未提供其郵局帳戶作為匯款之用，另無其他事證佐
    憑，尚難僅以被告甲○○與被告戊○○係夫妻關係，與被告戊○○同住台北縣鶯
    歌鎮○○街一六二巷二弄三號八樓，被告乙○○曾以設在該處之00－0000
    0000號電話恐嚇祥榮公司，被告戊○○、乙○○復指定被告潘莉珍之郵局帳
    號為匯款帳戶，遽為推測被告甲○○與被告戊○○、乙○○間，有本件恐嚇取財
    之犯意聯絡，而令被告甲○○負恐嚇取財罪責，此外復查無其他積極證據，足證
    被告甲○○有何恐嚇取財犯行，自應為其無罪之諭知。
據上論斷，應依刑事訴訟法第二百九十九條第一項前段、第三百零一條第一項，刑法
第二十八條、第三百四十六條第一項、第四十七條，罰金罰鍰提高標準條例第一條前
段，判決如主文。
中      華      民      國      九十      年      十      月  二十五    日
                                        法  官  鍾  堯  航
右正本證明與原本無異。
如不服本判決，應於送達後十日內向本院提出上訴狀（須附繕本），上訴於台灣高等
法院台中分院。
                                        書記官
中      華      民      國      九十      年      十      月   二十五   日
附錄論罪科刑法條
刑法第三百四十六條第一項：
意圖為自己或第三人不法之所有，以恐嚇使人將本人或第三人之物交付者，處六月以
上五年以下有期徒刑，得併科一千元以下罰金。


司法院資訊處製作；財團法人民間司法改革基金會備份。
